【裁判字號】    97,交聲,192
【裁判日期】    970730
【裁判案由】    聲明異議
【裁判全文】
臺灣嘉義地方法院交通事件裁定         97年度交聲字第192號
原處分機關  交通部公路總局嘉義區監理所嘉義市監理站
異  議  人
即受處分人  甲○○
上列異議人即受處分人因違反道路交通管理處罰條例案件，對於
原處分機關即交通部公路總局嘉義區監理所嘉義市監理站中華民
國97年5月6日所為之處分（嘉監義裁字第裁76－KAE006818號裁
決書）聲明異議，本院裁定如下：
    主  文
異議駁回。
    理  由
一、原處分意旨略以：異議人即受處分人（下稱異議人）甲○○
    於民國九十六年十二月三十日中午十二時三十一分許，駕駛
    車牌號碼ＲＫ－７００２號自用一般小客車，行經雲林縣斗
    六市○○路○○道路路口有燈光號誌管制之交岔路口，經雲
    林縣警察局斗六分局溝派出所警員乙○○以雲警交字第Ｋ
    ＡＥ００６８１８號舉發「闖紅燈（直行北上）」之交通違
    規，指定應到案日期為九十七年一月十四日前，異議人於應
    到案日期前到站陳述意見，原處分機關即交通部公路總局嘉
    義區監理所嘉義市監理站（下稱原處分機關）仍認前揭舉發
    並無不當，遂於九十七年五月六日，依道路交通管理處罰條
    例第五十三條第一項之規定，以嘉監義裁字第裁７６－ＫＡ
    Ｅ００６８１８號裁決書，對異議人裁處罰鍰新臺幣（下同
    ）二千七百元，並依同條例第六十三條第一項第三款記違規
    點數三點，並無違誤等語。
二、聲明異議意旨則以：確實於上開時間，駕駛前揭一般自用小
    客車，行經該路段，然係黃燈時通過停止線，於燈號轉換為
    紅燈後完全通過路口，車速很慢，警方應提出證據證明其有
    違規事實，原處分機關之裁決，於法不合，應予撤銷，為此
    聲明異議云云。
三、按汽車駕駛人，行經有燈光號誌管制之交岔路口闖紅燈者，
    處新臺幣一千八百元以上五千四百元以下罰鍰。又汽車駕駛
    人有第五十三條情形者，記違規點數三點，道路交通管理處
    罰條例第五十三條第一項及第六十三條第一項第三款分別定
    有明文。
四、經查：
(一)異議人於前揭時間，駕駛前揭一般自用小客車，行經雲林縣
    斗六市○○路○○道路路口有燈光號誌管制之交岔路口，經
    雲林縣警察局斗六分局溝派出所警員乙○○舉發「闖紅燈
    （直行北上）」之交通違規等情，此有雲林縣警察局上開舉
    發違反道路交通管理事件通知單一紙附卷可稽，異議人雖以
    前詞置辯，然證人即本件舉發員警乙○○於本院調查時到庭
    結證稱：與所長一同值勤，觀看異議人車輛通行路口，清楚
    看到燈號為紅燈時，異議人始駕駛進入路口並通過路口，且
    當時氣候係晴天，視線上並無遮蔽情形，再者燈號由黃燈轉
    變為紅燈約三秒後，超越停止線進入路口之車輛始會取締闖
    紅燈違規，又停止線在燈號下方，當時站立位置可清晰觀看
    燈號之變化，異議人車速較慢，確定其有闖紅燈等語（見本
    院卷第十九至二十二頁），又經證人在庭呈之現場照片上圈
    示舉發時站立之位置及異議人車輛行向，亦有照片一張附卷
    可按（見本院卷第二十五頁），另證人亦證稱：當時路旁並
    無停放車輛阻礙視線等語（見本院卷第二十一頁），觀之照
    片所示，證人於本件執勤時站立之位置，雖並非在道路邊，
    而係在巷弄路口處，然並無阻礙察看前揭路口直行通行車輛
    之障礙存在，確能清楚看見南往北通行之車輛是否有闖紅燈
    情事無訛，證人上開證詞顯非子虛，並無瑕疵可指，況證人
    警員乙○○與異議人並不相識，毫無怨懟，理應無自陷於偽
    證罪之重罪追訴而構詞誣賴異議人之理，且於本件卷存證據
    資料內亦無任何積極證據足以證明警員上開證述係屬虛偽，
    未有足以令人顯信其證述為不可採之品行證據或前科證據存
    在，又警察舉發違反道路交通管理處罰條例所列之違規事實
    ，本質上為行政處分，係公務員職務上之權力，依法就特定
    之具體事件上所為之具公法上效果之單方行政行為，自應受
    到合法、正確之推定，證人所證述上情，堪可採信。
(二)再者，證人警員乙○○亦證陳：將異議人駕駛車輛攔停後，
    其提示義消證件，要求通融等語（見本院卷第二十頁），異
    議人亦自承：當時出示義消證件，表明係自己人，不用這樣
    ，警方可能有業績壓力等語（見本院卷第二十二頁），異議
    人若確實並無闖紅燈違規情事，何以需出示義消證件？且異
    議人雖以上揭情詞置辯，然並未提出任何證據足資佐證，自
    難據為其有利之認定。至於異議人所稱警員應提出證據一節
    ，證人警員乙○○於本院調查時雖證稱：派出所並無攝影機
    等語（見本院卷第二十一頁），惟本件違規事實，業據證人
    證述甚詳，且證詞均經依法具結以擔保其憑信性，本件違規
    情事已臻明確，縱未有錄影為憑，亦無礙於上揭認定，要無
    疑義。
五、綜上所述，本件異議人確有上揭違規事實，已堪認定。原處
    分機關依上揭規定及違反道路交通管理事件統一裁罰基準表
    ，裁處異議人罰鍰二千七百元，並記違規點數三點，核無不
    當或違法。本件異議為無理由，應予駁回。
據上論斷，應依道路交通管理處罰條例第八十七條第二項、道路
交通案件處理辦法第十九條規定，裁定如主文。
中    華    民    國    97    年    7    月    30    日
                  交通法庭法  官  林青怡
上列正本證明與原本無異。
如不服本裁定，應於裁定送達後5日內向本院提出抗告狀（應附
繕本）。
中    華    民    國    97    年    7    月    31    日
                          書記官  李佳惠


司法院資訊處製作；財團法人民間司法改革基金會備份。
